臺灣嘉義地方法院民事裁定　96年度小上字第39號
上　訴　人　林銀即非廣告廣告商行
被上訴人　　劉育伶即甲○○○○
　　　　　　　　　　　　4二樓
上列當事人間請求給付貨款事件，上訴人對於中華民國96年9月
28日本院嘉義簡易庭96年度小字第1848號第一審判決提起上訴，
本院判決如下：
    主      文
上訴駁回。
第二審訴訟費用新臺幣壹仟伍佰元由上訴人負擔。
    事實及理由
一、按對於小額程序之第一審裁判之上訴，非以其違背法令為理
    由，不得為之。又上訴狀應記載上訴理由，並表明原判決所
    違背之法令及其具體內容，依訴訟資料可認原判決有違背法
    令之具體事實，民事訴訟法第四百三十六條之二十四第二項
    及第四百三十六條之二十五分別定有明文。是當事人對於小
    額程序之第一審判決提起上訴，以第一審判決有不適用法規
    或適用不當為理由時，其上訴狀或理由書應有具體之指摘，
    依訴訟資料可認原判決有違背法令之具體事實，否則其上訴
    即難認為合法。
二、本件上訴人上訴理由略以：上訴人於民國95年2月至96年3月
    間，與訴外人邱志成交易接洽、營業地點，皆是在甲○○○
    ○營業登記之嘉義市○區○○里○○街72巷95之1號一樓，
    邱志成亦皆駕駛甲○○○○藍色貨車至上訴人商行交易，且
    上訴人於95年2月間和甲○○○○邱志成交易成功，並開立
    三聯式發票予甲○○○○報稅使用，由此可證95年2月至96
    年3月間，被上訴人有授權邱志成處理業務和聯絡，而非原
    審判決上載95年9月26日被上訴人即已辦理歇業；另被上訴
    人聲稱曾對外宣布歇業，惟上訴人及訴外人新益材料商卻從
    未接獲通知，俟無法請款和聯絡，始知被上訴人係甲○○○
    ○之負責人，並於96年4月間上訴人催討帳款時，才由被上
    訴人於電話中告知已歇業，惟其又在同年5月辦理復業，將
    甲○○○○之資產（如貨車等）變賣後，再於同年7月辦理
    歇業，而有詐欺脫產之嫌疑，故被上訴人辯稱全不知情，實
    有共同串通詐騙之疑等語。並請求（一）原判決廢棄；（二
    ）被上訴人應給付上訴人39,000元及自支付命令送達翌日（
    即96年8月3日）起至清償日止按年息百分之五計算之利息。
三、經查，本件上訴人上開上訴理由均在陳述事實發生過程，而
    未具體指摘原判決有何違背法令之處及其具體內容為何，故
    依首揭說明，難認其上訴為合法，應予駁回。
四、末按法院為小額訴訟費用之裁判時，應確定其費用額，民事
    訴訟法第436條之19第1項定有明文，此依同法第436條之32
    第1項規定，於小額事件之上訴程序準用之。查上訴人提起
    本件上訴既經駁回，則上訴人應負擔之本件訴訟費用額為第
    二審裁判費新臺幣1,500元。
五、據上論結，本件上訴為不合法，依民事訴訟法第436條之32
    第2項、第444條第1項前段、第95條、第78條、第436條之19
    第1項，裁定如主文。
中　　華　　民　　國　　96　　年　　11　　月　　22　　日
                          民二庭審判長法　官　黃茂宏
                                      法　官　林中如
                                      法　官　黃明展
以上正本係照原本作成。
本裁定不得抗告。
中　　華　　民　　國　　96　　年　　11　　月　　22　　日
                                      書記官　陳昭煌
